臺灣新北地方法院刑事判決　　　　　　　110年度訴字第896號
公　訴　人　臺灣新北地方檢察署檢察官
被　　　告　李昱宏


選任辯護人　葉慶人律師
　　　　　　陳履洋律師
　　　　　　林祐增律師
上列被告因違反毒品危害防制條例案件，經檢察官提起公訴（11
0 年度偵字第20882 號），本院判決如下：
    主  文
李昱宏犯販賣第三級毒品未遂罪，處有期徒刑壹年拾壹月。緩刑
參年，緩刑期間付保護管束，並應向檢察官指定之政府機關、政
府機構、行政法人、社區或其他符合公益目的之機構或團體提供
捌拾小時之義務勞務及接受肆小時之法治教育課程。
扣案之第三級毒品愷他命參拾柒包（含外包裝袋，驗餘毛重總計
陸拾貳點陸伍玖公克，純質淨重肆拾點伍陸伍公克）均沒收。
    事  實
一、李昱宏明知愷他命係毒品危害防制條例第2 條第2 項第3 款
    所列管之第三級毒品，依法不得販賣，竟基於販賣第三級毒
    品以營利之犯意，於民國110 年5 月13日22時許，在不詳處
    所，以其所有之蘋果廠牌手機1 支連結網際網路至微信（WE
    CHAT）通訊軟體，以暱稱「101 精品服飾代購」刊登內含「
    隨機福袋」、「1H2000」、「2H4000」、「5H10000 」之圖
    文等暗示兜售第三級毒品愷他命訊息。適有新北市政府警察
    局中和分局員警執行網路巡邏勤務時發現上情，即以暱稱「
    yubb」登入微信通訊軟體與李昱宏聯繫，佯與李昱宏接洽購
    買毒品事宜，雙方議定以新臺幣（下同）4,000 元之價格，
    購買第三級愷他命2 公克，並相約在新北市○○區○○路0
    號探索汽車旅館進行交易。嗣於同日1 時0 分許，李昱宏至
    探索汽車旅館105 號房與員警會面，喬裝買家之員警交付現
    金4,000 元予李昱宏，李昱宏交付愷他命1 包予員警時，即
    為警當場查獲而未遂，並扣得上開愷他命1 包，另經徵得李
    昱宏之自願性同意後搜索在其所駕駛之車牌號碼000-0000號
    自用小客車內另扣得愷他命36包，連同上開交易時扣得之愷
    他命1 包，共計扣得愷他命37包（驗餘毛重總計62.659公克
    ，純質淨重40.565公克）。
二、案經新北市政府警察局中和分局報請臺灣新北地方檢察署檢
    察官偵查起訴。
    理  由
壹、證據能力部分：
一、按被告以外之人於審判外之言詞或書面陳述，除法律有規定
    者外，不得作為證據。又被告以外之人於審判外之陳述，雖
    不符同法第159 條之1 至第159 條之4 之規定，但經當事人
    於審判程序同意作為證據，法院審酌該言詞陳述或書面陳述
    作成時之情況，認為適當者，亦得為證據；而當事人、代理
    人或辯護人於法院調查時，知有該等不符合同法第159 條之
    1 至第159 條之4 之不得為證據之情形，而未於言詞辯論終
    結前聲明異議者，視為有前項之同意，刑事訴訟法第159 條
    第1 項、第159 條之5 分別定有明文。查本判決所引用被告
    以外之人於審判外之陳述，當事人於本院準備及審判程序中
    均未爭執其證據能力（見本院卷第50頁、第74頁至第75頁）
    ，且迄至言詞辯論終結前亦未聲明異議，本院審酌上開證據
    作成時之情況，並無違法不當或證明力明顯過低之瑕疵，認
    為以之作為證據應屬適當，揆諸前揭規定，自均有證據能力
    。
二、另本院後述所引用之其餘非供述證據，經本院依法當庭提示
    令其辨認外，復無證據足證係公務員違背法定程序所取得，
    且當事人亦未表示反對意見，而為證明本案犯罪事實所必要
    ，亦得作為本案證據。
貳、實體方面：
一、認定事實所憑之證據及理由：
    前開全部事實，業據被告於警詢、偵訊、本院準備程序及審
    理時均坦承不諱（見偵卷第6 頁至第8 頁、第45頁至同頁反
    面、本院卷第48頁至第49頁、第76頁），並有自願受搜索同
    意書、新北市政府警察局中和分局搜索扣押筆錄、扣押物品
    目錄表、兜售毒品訊息圖文擷圖、被告及員警手機連繫毒品
    交易對話之翻拍畫面、扣案物品照片、台灣尖端先進生技醫
    藥股份有限公司110 年6 月30日毒品證物鑑定分析報告1 份
    在卷可佐（見偵卷第12頁至第15頁、第20頁至第35頁、第52
    頁），此外，復有毒品愷他命37包扣案可證，足認被告前開
    任意性自白與事實相符，堪以採信。復依被告於警詢及偵訊
    供述之購毒成本，其每賣出1 公克愷他命可賺取250 元之差
    價等語（見偵卷第7 頁反面、第45頁反面），足見被告確係
    為獲取利益而從事本案毒品交易，具有營利之意圖明確。綜
    上，本案事證明確，被告上開犯行堪以認定，應依法論科。
二、論罪科刑：
（一）罪名：
      核被告李昱宏所為，係犯毒品危害防制條例第4 條第6 項
      、第3 項之販賣第三級毒品未遂罪。其意圖販賣而持有第
      三級毒品之低度行為，為販賣之高度行為所吸收，不另論
      罪。
（二）刑之減輕事由：
    1.被告所犯販賣第三級毒品未遂犯行，其已著手為販賣第三
      級毒品犯罪行為之實行，惟因警員欠缺購買真意，自始即
      屬販賣行為不能完成，為未遂犯，爰依刑法第25條第2 項
      之規定，按既遂犯之刑度減輕其刑。
    2.另被告自偵查及本院審理中迄今均自白犯罪，業如前述，
      爰依毒品危害防制條例第17條第2 項規定減輕其刑，並依
      法遞減之。
    3.又被告雖於為警查獲時，曾供出其毒品上游為微信暱稱「
      大港你贏了」之人，但其並無提供毒品上游之實際身分致
      無法查獲其他共犯或正犯等情，有新北市政府警察局中和
      分局110 年10月6 日新北警中刑字第1104668406號函1 份
      在卷可參（見本院卷第69頁），而不符合毒品危害防制條
      例第17條第1 項之供出毒品來源，因而查獲其他正犯或共
      犯之減免刑期規定，自無該規定之適用，併此敘明。
（三）量刑：
      爰以行為人之責任為基礎，審酌被告無視於國家防制毒品
      危害之禁令，竟欲販賣第三級毒品愷他命藉以牟利，助長
      毒品蔓延，若不幸賣出，將致施用者沈迷於毒癮而難以自
      拔，戕害國民身心健康，危害社會治安，所為實應予非難
      ；兼衡其前未曾因任何案件經法院論罪處刑之素行紀錄，
      有臺灣高等法院被告前案紀錄表1 份存卷可考（見本院卷
      第13頁），其現仍就讀大學，白天上學及打工，晚上就讀
      夜校，家中尚有父母、奶奶等家人之生活狀況，並據其提
      出大學在學證明書1 份為證（見本院卷第61頁、第78頁）
      ，及其販賣毒品種類單一，販賣數量及預期可獲得利潤非
      鉅，顯非屬集團控制者或大、中盤毒梟，犯案情節相對較
      輕，暨其犯後始終坦承犯行，犯後態度良好等一切情狀，
      量處如主文所示之刑，以資懲儆。
（四）緩刑宣告：
      末查，被告前未曾因故意犯罪受有期徒刑以上之刑之宣告
      ，業如前述。考量其為本案行為時年僅22歲，年紀甚輕，
      且為大學在校生，應係因一時不知輕重及思慮欠周而為本
      案犯行，又犯後始終坦承犯行，知所錯誤，信其經此偵審
      教訓，應知警惕，無再犯之虞，認所宣告之刑以暫不執行
      為適當，爰依刑法第74條第1 項第1 款規定宣告緩刑3 年
      ，以利自新。另為避免其心存僥倖，能深切記取教訓以建
      立尊重法治之正確觀念，併依刑法第74條第2 項第5 款、
      第8 款之規定，諭知其應於緩刑期間內依檢察官指定之政
      府機關、政府機構、行政法人、社區或其他符合公益目的
      之機構或團體，提供80小時之義務勞務，並接受4 小時之
      法治教育課程，且依刑法第93條第1 項第2 款規定，應於
      緩刑期間付保護管束，以觀後效。如有違反上述緩刑負擔
      而情節重大者，而有執行刑罰之必要，依刑法第75條之1
      第1 項第4 款規定，得為撤銷緩刑宣告事由，附此敘明。
三、沒收：
（一）被告於本案交易時為警查扣之白色透明結晶1 包，以及為
      警在其車輛查獲交易賸餘之白色透明結晶36包，共計37包
      （驗餘毛重總計62.659公克，純質淨重40.565公克），經
      鑑定後含第三級毒品愷他命成分，與其難以析離之外包裝
      袋，應一併視為違禁物，不問屬於犯罪行為人與否，均應
      依刑法第38條第1 項規定沒收之。鑑驗用罄之部分，因已
      滅失，自毋庸為沒收之諭知。
（二）被告業已自承其係使用其所有之未扣案蘋果廠牌手機1 支
      作為本案販賣第三級毒品愷他命之工具，惟上開手機業經
      其丟棄而毀棄，業經其供述在卷（見本院卷第49頁），是
      上開手機雖屬被告所有之供犯本案犯行所用之物，但既已
      為被告所丟棄，無證據證明上開物品迄今仍存而尚未滅失
      ，即無從依毒品危害防制條例第19條第1 項規定宣告沒收
      。又被告並未因本案毒品交易而實際取得交易對價4,000
      元，不生犯罪所得沒收問題，併此敘明。
據上論斷，應依刑事訴訟法第299 條第1 項前段，毒品危害防制
條例第4 條第3 項、第6 項、第17條第2 項，刑法第11條、第25
條第2 項、第74條第1 項第1 款、第2 項5 款、第8 款、第93條
第1 項第2 款、第38條第1 項，判決如主文。
本案經檢察官林佳慧提起公訴，檢察官劉家瑜到庭執行職務。
中    華    民    國   110    年    11    月    9     日
                  刑事第九庭    審判長法  官  何燕蓉
　
                                      法  官  楊展庚
　
                                      法  官  林米慧
上列正本證明與原本無異。
如不服本判決，應於判決送達後20日內敘明上訴理由，向本院提
出上訴狀 (應附繕本) ，上訴於臺灣高等法院。其未敘述上訴理
由者，應於上訴期間屆滿後20日內向本院補提理由書「切勿逕送
上級法院」。
                                      書記官  林惠敏
中    華    民    國   110    年    11    月    10    日
附錄本案論罪科刑法條全文：
毒品危害防制條例第4條
製造、運輸、販賣第一級毒品者，處死刑或無期徒刑；處無期徒
刑者，得併科新臺幣 3 千萬元以下罰金。
製造、運輸、販賣第二級毒品者，處無期徒刑或 10 年以上有期
徒刑，得併科新臺幣 1 千 5 百萬元以下罰金。
製造、運輸、販賣第三級毒品者，處 7 年以上有期徒刑，得併
科新臺幣 1 千萬元以下罰金。
製造、運輸、販賣第四級毒品者，處 5 年以上 12 年以下有期
徒刑，得併科新臺幣 5 百萬元以下罰金。
製造、運輸、販賣專供製造或施用毒品之器具者，處 1 年以上
7 年以下有期徒刑，得併科新臺幣 1 百 50 萬元以下罰金。
前五項之未遂犯罰之。